【裁判字號】    89,訴,133
【裁判日期】    900516
【裁判案由】    違反稅捐稽徵法
【裁判全文】
臺灣臺東地方法院刑事判決                          八十九年度訴字第一三三號
    公  訴  人  臺灣台東地方法院檢察署檢察官
    被      告  乙○○
右列被告因違反稅捐稽徵法案件，經檢察官提起公訴（八十九年度偵字第四號），本
院判決如左：
    主  文
乙○○無罪。
    理  由
一、公訴意旨如附件起訴書所載。
二、公訴人認被告犯有右開違反稅捐稽徵法犯行，係以被害人甲○○之指訴及其向財
    政部台灣省南區國稅局台東縣分局檢舉之檢舉書、扣繳單位為南王砂石行，所得
    人為甲○○，所得給付年度為民國八十六年之各類所得扣繳暨免扣繳媒體申報資
    料等情為論據。訊據被告固坦承為南王砂石行之負責人，但堅決否認有右開逃漏
    稅捐犯行，辯稱：報稅之事情都由公司之會計負責等語。
三、按犯罪事實應依證據認定之，無證據不得推定其犯罪事實，不能證明被告犯罪或
    其行為不罰者，應諭知無罪之判決，刑事訴訟法第一百五十四條及第三百零一條
    第一項分別定有明文。另被害人之陳述，固得採為認定犯罪事實之證據資料，然
    其為訴訟上之證明，仍應調查其他補強證據，以證明其陳述確有相當之真實性，
    而為通常一般人均不致有所懷疑，始得據為有罪之認定（最高法院八十三年度台
    上字第三四一一號判決意旨參照）。
四、經查，公訴人所指被告涉嫌之證據，除被害人甲○○之指述外，其他證據資料係
    用以證明南王砂石行曾申報甲○○於八十五年一月起至十二月止受領南王砂石行
    新台幣四十五萬六千元之事實，故其中除被害人甲○○之指述外，其他證據資料
    並不能直接證明被告有前開公訴人所指罪嫌。而甲○○雖於偵查之初指稱：「八
    十六年間沒有在南王砂石行上班，不認識也沒見過乙○○及證人陳素梅」，惟嗣
    後又稱：「八十六年有在邱喜龍那裏工作」，更於本院調查時承認：「曾受雇於
    邱喜龍，薪水都是向邱喜龍領得，後來邱喜龍有告訴我說上次報稅做的工程是向
    被告乙○○承包的，本件是出於誤會」等語明確，核與證人即南王砂石行會計陳
    素梅證詞：「看過甲○○，他是小包邱喜龍請的工人，我有找過邱喜龍去跟甲○
    ○講，甲○○承認在我們那裏工作」等語相符，且又有被告於偵查中提出之領款
    人為甲○○之薪資清單一紙在卷，足認甲○○確曾為南王砂石行工作並支領薪資
    ，僅因工程轉包緣故，不知被告為實際給付薪資之人，而向國稅局台東縣分局檢
    舉，致生誤會。此外，復查無他積極證據足資證明被告有上開之犯行，其犯罪不
    能證明，揆諸前揭說明，應為無罪之諭知。
據上論斷，應依刑事訴訟法第三百零一條第一項，判決如主文。
中      華      民      國      九十      年      五      月    十六    日
                                  臺灣臺東地方法院刑事庭
                                      審判長法官  蔡勝雄
                                            法官  陳兆翔
                                            法官  黃怡玲
右正本證明與原本無異。
如不服本判決，應於判決送達後十日內向本院提出上訴狀。（須附繕本）
「切勿逕送上級法院」
                                          書記官  王敏玉
中      華      民      國      九十      年      五      月    二十一  日


司法院資訊處製作；財團法人民間司法改革基金會備份。
